臺灣新北地方法院板橋簡易庭民事簡易判決
111年度板簡字第308號
原      告  臺灣中小企業銀行股份有限公司

法定代理人  林謙浩  
訴訟代理人  謝文雄（兼送達代收人）

被      告  史寶翔即寶翔精密工業社


上列當事人間請求清償借款事件，於中華民國111年3月31日經言
詞辯論終結，本院判決如下：
    主      文
被告應給付原告新臺幣貳拾捌萬柒仟貳佰伍拾元，及自民國一百
一十年十月二日起至清償日止，按週年利率百分之五點二二計算
之利息，暨自民國一百一十年十一月三日起至清償日止，其逾期
在六個月以內者，按上開利率百分之十，逾期超過六個月者，按
上開利率百分之二十計算之違約金。
訴訟費用由被告負擔。
本判決得假執行。
    事實及理由
一、原告主張：被告於民國109年7月2日向原告借款新臺幣（下
    同）30萬元，借款期間自109年7月2日起至114年7月2日止，
    利息按中華郵政股份有限公司二年期定儲機動利率，自109
    年7月2日起至110年7月1日止，依上開利率引用指標加0.155
    %機動計息，其後按上開利率引用指標加1.155%機動計息，
    並約定自實際撥款日起，前1年按月付息，自第2年起，再依
    年金法按月攤還本息，借款到期或視為到期時，立約人及連
    帶保證人願立即清償，如有遲延，願改按逾期當時貴行基準
    利率（採按月調整）加年息3%計付利息及遲延利息，凡逾期
    償還本金或利息時，按借款總餘額，自應償付日起，逾期在
    6個月者，依前開利率10%，逾期超過6個月者，依上開利率2
    0%加付違約金。詎被告僅按約定繳款至110年10月1日，其後
    即未再繳款，依約借款視為全部到期，迄今尚積欠原告借款
    本金287,250元及其利息、違約金未清償。為此，爰依消費
    借貸之法律關係，請求被告清償債務等語。並聲明：如主文
    第1項所示。
二、被告則以：希望可以跟原告協調，因公司經營有困難等語，
    資為抗辯，並聲明：原告之訴駁回。
三、法院之判斷：
　㈠原告主張之上開事實，業據其提出與所述相符之授信約定書
    、受嚴重特殊傳染性肺炎影響發生營運困難事業資金紓困振
    興貸款契約書暨同意書、連線作業通用查詢單及公示資料查
    詢單等件為證，核認無訛；又被告就原告主張之前揭事實，
    均不爭執，依民事訴訟法第436條第2項、第280條第1項之規
    定，視同自認，堪認原告之主張為真正。
　㈡被告雖以公司經營有困難等詞置辯，惟被告有無資力僅係履
    行及清償能力之問題，債務人無資力非可作為拒絕給付之合
    法事由，況債務人對其應負之金錢給付義務本應負無限責任
    ，並以其現在及將來之一切財產，作為其債務之總擔保，被
    告自不得以無資力為由，拒絕清償債務。故被告上開所辯，
    要難憑採。
四、從而，原告依消費借貸契約之法律關係，請求被告給付如主
    文第1項所示之金額、利息及違約金，為有理由，應予准許
    。
五、本件係依民事訴訟法第427條第1項適用簡易訴訟程序所為被
    告敗訴之判決，依同法第436條第2項、第389條第1項第3款
    之規定，依職權宣告假執行。
六、訴訟費用負擔之依據：民事訴訟法第78條。
中　　華　　民　　國　　111 　年　　4 　　月　　28　　日
                  臺灣新北地方法院板橋簡易庭
                        法  官  陳怡親
以上為正本係照原本作成。
如不服本判決，應於送達後20日內，向本院提出上訴狀並表明上
訴理由，如於本判決宣示後送達前提起上訴者，應於判決送達後
20日內補提上訴理由書（須附繕本）。
中　　華　　民　　國　　111 　年　　4 　　月　　28　　日
                        書記官  劉芷寧